臺灣臺中地方法院刑事判決
111年度易字第1285號
公  訴  人  臺灣臺中地方檢察署檢察官
被      告  黃耀霖



上列被告因竊盜等案件，經檢察官提起公訴（110年度偵字第414
27號、111年度偵字第11325號），被告於本院準備程序中，就被
訴事實為有罪之陳述，本院裁定進行簡式審判程序，判決如下：
    主    文
黃耀霖犯如附表編號1、2所示之罪，各處如附表編號1、2所示之
刑。應執行有期徒刑拾月，如易科罰金，以新臺幣壹仟元折算壹
日。
    犯罪事實
一、黃耀霖於民國110年8月2日上午11時31分許，騎乘車牌號碼0
    00-000號普通重型機車，行經址設臺中市○○區○○路0段000號
    之統一超商前，見林世宗將貨車停放該處下車送貨，竟意圖
    為自己不法所有，基於竊盜之犯意，徒手打開前開貨車駕駛
    座車門，竊取林世宗所有斜背包1只(內有中國信託商業銀行
    【下稱中信銀行】提款卡2張【其中1張為林世宗申辦，下稱
    林世宗中信提款卡】、郵局提款卡、第一銀行信用卡、花旗
    銀行信用卡、中信銀行LINE PAY卡各1張、身分證1張、駕照
    2張及中信銀行存摺2本)得手後離去。嗣黃耀霖另行起意，
    意圖為自己不法所有，基於以不正方法由自動付款設備取得
    他人財物之犯意，前往址設新北市○○區○○路00號之全家超商
    蘆洲復興門市，將林世宗中信提款卡插入店內自動櫃員機，
    再輸入其猜得之提款卡密碼(為林世宗生日)後，使自動付款
    設備辨識系統陷於錯誤，誤認其係有正當權源之持卡人，而
    以該不正方法，於同日下午3時58分、4時、4時2分許，接續
    自林世宗之中信銀行帳戶內，提領新臺幣(下同)5,000元、2
    萬元、2萬元得手，隨後花用殆盡。後因林世宗發現遭竊報
    警，警方調閱監視器影像循線查悉上情。
二、黃耀霖於111年1月10日下午4時30分許，騎乘上開機車前往
    友人林彥廷位在臺中市大里區之住處(地址詳卷)探訪林彥廷
    ，欲離去時，見客廳桌上擺放林彥亭胞兄林聖淋所有之iPad
     mini平板1臺，竟意圖為自己不法所有，基於竊盜之犯意，
    徒手竊取得手，旋騎車離開。嗣林聖淋發現遭竊報警，警方
    調閱路口監視器畫面，通知黃耀霖到案說明，黃耀霖將上開
    iPad mini平板交付警方扣案(已發還林聖淋)，而循線查悉
    上情。
    理    由
一、認定犯罪事實所憑之證據及理由
  ㈠上開犯罪事實，業據被告於警詢、偵訊或審判中坦承不諱(偵
    第41427號卷第55頁至第57頁、第61頁至第64頁、第101頁至
    第103頁、核交卷第11頁至第15頁、本院卷第69頁、第99頁
    、第100頁、第104頁)，並經證人即告訴人林世宗、林聖淋
    、證人林彥廷證述在卷（偵第41427號卷第59頁至第66頁、
    偵第11325號卷第65頁至第69頁、第71頁至第72頁），且有
    被告提領照片6張、中信銀行111年1月13日函暨所附開戶資
    料、交易明細、自動化交易LOG資料1份、被告提款之自動櫃
    員機機臺位址查詢分析1紙、110年9月4日職務報告1份、110
    年8月2日現場及全家超商蘆洲復興門市監視器畫面翻拍照片
    8張、告訴人林世宗中信銀行帳戶存摺封面、內頁影本、車
    輛詳細資料報表1紙、111年1月19日職務報告1份、111年1月
    10日監視器畫面翻拍照片3張、林彥廷提供之Line對話紀錄
    翻拍照片1張在卷可稽（核交卷第17頁至第21頁、第23頁至
    第29頁、第31頁、偵第41427號卷第53頁、第67頁至第73頁
    、偵第11325號卷第59頁、第85頁至第86頁)，足認被告之自
    白與事實相符，可信為真實。
  ㈡犯罪事實一部分，告訴人林世宗於警詢時另指稱被告竊取之
    斜背包內尚有其母親重聽證明卡、Samsung手機1支、零錢1
    袋及土地公發財金等語，惟被告稱其沒有印象有無上開物品
    等語(本院卷第100頁)，卷內復查無證據佐證(起訴書亦未記
    載被告竊得上開物品)，依罪疑有利被告之原則，認定被告
    竊得之物品如犯罪事實欄所載，併此敘明。
  ㈢綜上，本案事證明確，被告犯行堪以認定，應依法論科。
二、論罪科刑之理由
  ㈠核被告就犯罪事實一所為，係犯刑法第320條第1項之竊盜罪
    及同法第339條之2第1項之以不正方法由自動付款設備取得
    他人之物罪；就犯罪事實二所為，係犯刑法第320條第1項之
    竊盜罪。犯罪事實一，被告數次提領林世宗中信銀行帳戶款
    項之行為，係出於同一領取存款之意思，侵害同一財產法益
    ，且在同一地點、密接時間所為，各行為之獨立性極為薄弱
    ，應評價為數個舉動之接續施行，屬接續犯之單純一罪
  ㈡被告所犯上開3罪，犯意各別，行為不同，應分論併罰。
  ㈢被告前因竊盜、偽造文書等案件，經本院以107年度訴字第35
    8號判決有期徒刑3月、4月，有期徒刑部分定應執行有期徒
    刑6月確定，與前案假釋經撤銷之殘刑接續執行後，於108年
    5月10日執行完畢等情，有臺灣高等法院被告前案紀錄表1份
    在卷可查(本院卷第129頁至第152頁)，其於徒刑執行完畢後
    5年內再故意犯本案有期徒刑以上之3罪，皆為累犯。又起訴
    書已記載上開構成累犯之事實，並引用刑案資料查註紀錄表
    1份主張依累犯規定加重，檢察官於審判中並提出前開構成
    累犯之刑事判決1份(本院卷第121頁至第126頁)，主張被告
    構成累犯之前案與本案罪質相同，請求加重等語(本院卷第1
    07頁)。本院考量被告上開構成累犯之前案包含竊盜案件，
    與本案同為侵害財產法益犯罪，被告經入監執行完畢，卻再
    犯本案，足見被告對刑罰反應力薄弱，無大法官釋字第775
    號解釋所謂罪刑不相當之情形，爰依刑法第47條第1項規定
    加重其刑。
  ㈣爰審酌被告不思循正途賺取所需，率爾竊取他人財物，並以
    不正方法盜領他人帳戶內金錢，侵害他人財產權，且破壞社
    會治安，所為不該。又衡及被告犯後坦承犯行，但未與前開
    告訴人達成和解，另就犯罪事實二部分將竊得之iPad mini
    平板交付警方扣案後返還告訴人林聖淋，有贓物認領保管單
    1紙在卷可證（偵第11325號卷第83頁），是此部分損害獲有
    填補，再考量被告各次犯罪動機、目的、手段、所生危害、
    所竊取物品價值及盜領款項數額等情節；與被告有毒品、搶
    奪、多次竊盜前科(累犯部分不重複評價)，有前開被告前案
    紀錄表1份存卷可參，足認其素行非佳；及其自陳國中肄業
    ，先前從事送貨工作，月薪3萬多元，於109年6月發生車禍
    後未再從事該工作，需與姊姊共同支付房租及母親療養院費
    用，經弟弟過繼1名子女，患有躁鬱症、憂鬱症，領有殘障
    手冊等一切情狀(本院卷第107頁)，分別量處如附表編號1、
    2所示之刑，並均諭知易科罰金之折算標準，暨參酌被告所
    犯皆為財產犯罪、犯罪期間等節，定期應執行之刑如主文，
    並諭知易科罰金之折算標準。
三、沒收
  ㈠犯罪事實一部分，被告竊得之斜背包1只、中國信託商業銀行
    提款卡2張、郵局提款卡、第一銀行信用卡、花旗銀行信用
    卡、中國信託商業銀行LINE PAY卡各1張、身分證1張、駕照
    2張及存摺2本，與其提領得款4萬5,000元，為其犯罪所得，
    均未扣案，斜背包1只與4萬5,000元，應依刑法第38條之1第
    1項前段、第3項規定宣告沒收、追徵價額；至其餘中國信託
    商業銀行提款卡2張、郵局提款卡、第一銀行信用卡、花旗
    銀行信用卡、中國信託商業銀行LINE PAY卡各1張、身分證
    、駕照2張及存摺2本等物，因具有相當之專屬性，本身作為
    財物之客觀價值甚微，且得透過掛失重新申辦，沒收欠缺刑
    法上重要性，依刑法第38條之2第2項規定，不予宣告沒收。
  ㈡犯罪事實二部分，被告竊得之iPad mini平板1臺已交付警方
    扣案後，發還予告訴人林聖淋，是此部分犯罪所得已實際合
    法發還被害人，依刑法第38條之1第5項之規定，不予宣告沒
    收或追徵。
據上論斷，應依刑事訴訟法第273條之1第1項、第299條第1項前
段，判決如主文。
本案經檢察官詹常輝提起公訴，檢察官林煒容、林文亮到庭執行
職務。
中　　華　　民　　國　　111 　  年 　9  　月　　27　　日
                  刑事第十一庭  法  官  黃麗竹 
以上正本證明與原本無異。
如不服本判決應於收受送達後20日內向本院提出上訴書狀，並應
敘述具體理由；其未敘述上訴之理由者，應於上訴期間屆滿後20
日內向本院補提理由書（均須按他造當事人之人數附繕本）「切
勿逕送上級法院」。
告訴人或被害人如不服判決，應備理由具狀向檢察官請求上訴，
上訴期間之計算，以檢察官收受判決正本之日起算。
                        　　　　書記官  姚志鴻
中　　華　　民　　國　　111 　  年 　9  　月　　27　　日
附錄本案論罪科刑法條全文：
中華民國刑法第320條
意圖為自己或第三人不法之所有，而竊取他人之動產者，為竊盜
罪，處5年以下有期徒刑、拘役或50萬元以下罰金。
意圖為自己或第三人不法之利益，而竊佔他人之不動產者，依前
項之規定處斷。
前二項之未遂犯罰之。
中華民國刑法第339條之2
意圖為自己或第三人不法之所有，以不正方法由自動付款設備取
得他人之物者，處3年以下有期徒刑、拘役或30萬元以下罰金。
以前項方法得財產上不法之利益或使第三人得之者，亦同。
前二項之未遂犯罰之。
附表：
編號 犯罪事實 宣告刑(含沒收) 1 犯罪事實一 黃耀霖犯竊盜罪，累犯，處有期徒刑參月，如易科罰金，以新臺幣壹仟元折算壹日。又犯以不正方法由自動付款設備取得他人之物罪，累犯，處有期徒刑伍月，如易科罰金，以新臺幣壹仟元折算壹日。 未扣案犯罪所得斜背包壹只、新臺幣肆萬伍仟元，均沒收之，於全部或一部不能沒收或不宜執行沒收時，追徵其價額。 2 犯罪事實二 黃耀霖犯竊盜罪，累犯，處有期徒刑肆月，如易科罰金，以新臺幣壹仟元折算壹日。